【裁判字號】    97,易,1596
【裁判日期】    970611
【裁判案由】    加重竊盜
【裁判全文】
臺灣臺中地方法院刑事判決              97年度易字第1596號
公  訴  人  臺灣臺中地方法院檢察署檢察官
被      告  乙○○
                    （另案
上列被告因加重竊盜案件，經檢察官提起公訴（97年度偵字第64
47號），本院判決如下：
    主    文
乙○○結夥三人以上竊盜，累犯，處有期徒刑柒月。
    犯罪事實
一、乙○○曾於民國（下同）九十三年十二月六月因違反毒品危
    害防制條例案件經本院判處有期徒刑九月確定，於九十三年
    十二月二十三日因搶奪案件、竊盜、贓物案件經本院分別判
    處有期徒刑十月、十一月、四月，於九十四年一月十一日確
    定，復於九十五年五月九日經台灣屏東地方法院以九十五年
    簡上字第十九號判處有期徒刑三月確定，嗣經台灣屏東地方
    法院裁定定應執行刑為有期徒刑二年七月確定，於九十三年
    十二月十七日入監執行，九十六年一月十七日因縮短刑期假
    釋出獄，於九十六年五月七日假釋期滿未經撤銷，視為已執
    行上開有期徒刑完畢，詎仍不知悔改，因對於同住於台中縣
    太平路新高東路五十三號之甲○○過年之發放薪資額度不滿
    ，竟夥同真實姓名年籍不詳綽號「阿成」、「大頭」之成年
    男子，共同基於意圖為自己不法之所有之犯意聯絡，於九十
    七年二月十二日晚上七時十分許，由乙○○騎乘車號ＳＵＢ
    ─八八九號輕型機車，綽號「阿成」、「大頭」之成年男子
    則騎乘另一不詳車號之機車前往上開乙○○與甲○○所共同
    居住之處所，由乙○○持上開住處之鐵捲門之遙控器打開鐵
    捲門共同進入上開處所，共同與綽號「阿成」、「大頭」之
    成年男子徒手竊取甲○○所有放置於該處之剪裁機一台、電
    鑽二支、攻牙機四台、火藥槍一支，得手後將竊得之財物放
    置於渠等所騎乘之機車上離去，嗣於九十七年二月十二日上
    午甲○○返家發現財物遭竊委由林淑芳報警處理，經警循線
    查獲上情，甲○○始向「阿成」、「大頭」取回上開贓物並
    返還甲○○。
二、案經甲○○訴請台中縣警察局太平分局移送臺灣臺中地方法
    院檢察署檢察官偵查起訴。
    理    由
一、按被告以外之人於審判外之陳述，雖不符前四條（指刑事訴
    訟法第一五九條之一至第一五九條之四）之規定，而經當事
    人於審判程序同意作為證據，法院得審酌該言詞陳述或書面
    陳述作成之情況，認為適當者，亦得為證據，又當事人、代
    理人或辯護人於法院調查證據時，知有第一百五十九條第一
    項不得為證據之情形，而未於言詞辯論終結前聲明異議，視
    為有前項同意，刑事訴訟法第一百五十九條之五第一項、第
    二項定有明文，本件被告、公訴人就本案關於甲○○、林淑
    芳於警訊中之供述證據之證據能力未於言詞辯論終結前聲明
    異議，自視為同意，而有證據能力，合先敘明。
二、上揭事實業據被告於偵審中坦承不諱，核與被害人甲○○、
    證人林淑芳於警訊、偵查中指訴情節相符，並有監視器錄影
    翻拍照片十張、現場照片六張附卷可憑，堪信被告自白與事
    實相符，本案事證明確，被告犯行洵堪認定。
三、核被告所為係犯刑法第三百二十一條第一項第四款之結夥三
    人以上竊盜罪。按刑法第三百二十一條第一項第一款所謂於
    夜間侵入住宅或有人居住之建築物竊盜，係指於日出前日沒
    後未得允許由外擅入供人住居之房屋宅第或定著於土地之適
    於起居之工作物而言。被告係自其與被害人甲○○共同居住
    之處所內取得被害人甲○○之上開工具，並非未得允許擅自
    進入他人住居房地，核其所為，與同法第三百二十一條第一
    項第一款之夜間侵入住宅竊盜之構成要件自有未符，公訴意
    旨認此部分犯行亦構成刑法第三百二十一條第一項第一款之
    於夜間侵入住宅或有人居住之建築物竊盜之要件，即有未洽
    ，惟本院認被告所為仍構成同條項第四款之情形，自無變更
    起訴法條之必要，附此敘明。被告與綽號「阿成」、「大頭
    」之成年男子有犯意聯絡與行為分擔，應論以共同正犯。查
    被告曾於九十三年十二月六月因違反毒品危害防制條例案件
    經本院判處有期徒刑九月確定，於九十三年十二月二十三日
    因搶奪案件、竊盜、贓物案件經本院分別判處有期徒刑十月
    、十一月、四月，於九十四年一月十一日確定，復於九十五
    年五月九日經台灣屏東地方法院以九十五年簡上字第十九號
    判處有期徒刑三月確定，嗣經台灣屏東地方法院裁定定應執
    行刑為有期徒刑二年七月確定，於九十三年十二月十七日入
    監執行，九十六年一月十七日因縮短刑期假釋出獄，於九十
    六年五月七日假釋期滿未經撤銷，視為已執行上開有期徒刑
    完畢，有台灣高等法院被告前案紀錄表一份在卷可憑，其於
    有期徒刑執行完畢後之五年之內，再故意犯本件有期徒刑以
    上之罪，為累犯，依法加重其刑。爰審酌被告前有竊盜前科
    ，本案因與被害人有薪資上之糾紛而夥同他人竊取被害人生
    財工具，惟竊取之財物不多，財物業經返還予被害人且取得
    被害人之諒解，犯後亦坦承行竊等一切情狀，量處如主文所
    示之刑。
本案經檢察官丙○○到庭執行職務。
據上論斷，應依刑事訴訟法第二百九十九條第一項前段，刑法第
三百二十一條第一項第四款、第四十七條第一項，判決如主文。
中    華    民    國    97    年    6     月    11    日
                  刑事第七庭    法  官  陳如玲
上正本證明與原本無異。
如不服本判決，應於收受送達後10日內向本院提出上訴書狀（應
敘述具體理由並附繕本）。
上訴書狀如未敘述理由，應於上訴期間屆滿後20日內補提理由書
於本院。
                                書記官  童淑芬
中    華    民    國    97    年    6     月    5     日
附錄論罪科刑法條
中華民國刑法第321條
（加重竊盜罪）
犯竊盜罪而有左列情形之一者，處 6 月以上、 5 年以下有期徒
刑：
一  於夜間侵入住宅或有人居住之建築物、船艦或隱匿其內而犯
    之者。
二  毀越門扇、牆垣或其他安全設備而犯之者。
三  攜帶兇器而犯之者。
四  結夥三人以上而犯之者。
五  乘火災、水災或其他災害之際而犯之者。
六  在車站或埠頭而犯之者。
前項之未遂犯罰之。


司法院資訊處製作；財團法人民間司法改革基金會備份。
